臺灣桃園地方法院刑事判決　
111年度侵訴字第36號
公  訴  人  臺灣桃園地方檢察署檢察官 
被      告  TRINH VAN HUNG（中文姓名：鄭文雄）






指定辯護人  劉欣怡律師
上列被告因妨害性自主罪等案件，經檢察官提起公訴（111年度
偵字第7936號），本院判決如下：
    主  文
甲○ ○○ ○○      犯侵入住宅強制猥褻罪，處有期徒參年貳月。
又犯強制猥褻罪，處有期徒刑柒月。又犯公然猥褻罪，處拘役貳
拾日，如易科罰金，以新臺幣壹仟元折算壹日。有期徒刑不得易
科罰金部分，應執行有期徒刑參年柒月，並於刑之執行完畢或赦
免後，驅逐出境。
被訴侵入住宅部分公訴不受理。
    犯罪事實
一、甲○ ○○ ○○      （中文姓名：鄭文雄）基於侵入住宅強制
    猥褻之故意，於民國111年1月26日3時45分許，無故自後門
    侵入AE000-A111047（真實姓名年籍詳卷，下稱A女）位於桃
    園市大園區住處（地址詳卷），再進入A女之2樓房間內，以
    手壓制A女頭部及身體使之無法動彈，不顧A女推開制止及出
    聲喝止，親吻A女嘴唇並搓揉其胸部，復將手伸進A女內褲搓
    揉其外陰部，以此強暴方式對A女為強制猥褻得逞。嗣因A女
    之子AE000-A111047A（真實姓名年籍詳卷，下稱A女之子）
    聽聞A女之呼叫聲，前往A女房內察看，甲○ ○○ ○○      始
    罷手離去。
二、甲○ ○○ ○○      基於強制猥褻之犯意，於111年2月12日3時
    30分許，在AE000-A111074（真實姓名年籍詳卷，下稱B女）
    位於桃園市大園區住處門口（地址詳卷），褪去所著短褲至
    大腿處而裸露生殖器，再從B女後方以雙手環抱B女，不顧B
    女奮力掙扎及出聲喝止，仍以其優勢之身形、力氣，持續將
    B女環抱，以此強暴方式對B女為強制猥褻得逞。嗣經B女成
    功掙脫，甲○ ○○ ○○      始逃離現場。
三、甲○ ○○ ○○      明知上開B女住處外為公眾得出入之不特定
    人得共見共聞場所，竟意圖供人觀覽，基於公然猥褻之犯意
    ，於同日4時42分許，裸露生殖器至B女住處外走動，使其生
    殖器因無衣物遮蔽而裸露於外，公然為猥褻行為。因B女之
    同居人陳亞宏見狀而外出察看，甲○ ○○ ○○      始逃離現
    場。
    理  由
甲、有罪部分：
壹、證據能力：
    本判決所引用為判斷基礎之下列證據，關於傳聞供述證據，
    檢察官、被告甲○ ○○ ○○      及辯護人於審判程序中均同
    意作為證據使用（本院卷89頁），本院審酌該等證據作成時
    情況，並無違法或不當取證，亦無顯不可信，而認為適當，
    均有證據能力；非供述證據，均依法定程序取得，經合法調
    查程序，與待證事實間復具相當關聯性，無不得為證據情形
    ，依同法第158條之4規定反面解釋，亦具證據能力。
貳、認定犯罪事實所憑之證據及理由：
一、上開犯罪事實一至三，業據被告於本院審理時坦承不諱（本
    院卷241頁），核與告訴人A女、證人A女之子、告訴人B女、
    證人陳亞宏於警詢及偵訊時證述情節相符（偵卷33-38、43-
    53、157-159、167-169頁），並有大園分局轄內AE000-A111
    047遭妨害性自主現場初步勘察報告暨現場照片、大園分局A
    E000-A111047遭妨害性自主未遂案勘察報告、內政部警政署
    刑事警察局110年9月3日刑生字第1100090289號鑑定書、111
    年1月28日刑生字第1110010411號鑑定書、111年3月25日刑
    生字第1110018304號鑑定書、監視器畫面截圖、現場照片、
    監視器錄影檔案光碟暨本院勘驗筆錄在卷可稽（偵卷63-64
    、67-80、179-200頁，偵查不公開卷107-205頁，本院卷91-
    95、119-129、151-156頁），被告自白與事實相符，應可採
    信。
二、雖被告曾辯稱：因為我當時有施用毒品，所以上開行為都忘
    記等語。經查：被告辯稱行為前有施用毒品等語，卷內並無
    證據可以佐證。退步言之，縱認被告於犯罪事實一至三之行
    為前有施用毒品之情。然被告於犯罪事實一之行為前有先轉
    動A女住處門把以確認是否上鎖，有上開本院勘驗筆錄、監
    視器錄影光碟及監視器畫面截圖在卷可稽，且被告也知悉以
    手壓制A女頭部及身體使之無法動彈以遂行強制猥褻行為，
    業據告訴人A女於警詢時證述明確，又被告於聽聞A女之子進
    房間察看後隨即能自光線昏暗且格局複雜之該住處迅速逃離
    ，業據證人A女之子於警詢及偵訊時證述明確，並有上開大
    園分局轄內AE000-A111047遭妨害性自主現場初步勘察報告
    暨現場照片在卷可稽，可見被告於犯罪事實一之行為時意識
    清晰、手腳伶俐，並能以侵入住宅及強暴方式遂行其猥褻行
    為，難認被告於施用毒品後有影響被告行為時之事實認知、
    是非判斷能力，被告確有侵入住宅強制猥褻之故意甚明。又
    被告犯罪事實二、三之行為前尚知躲在B女住處門口處，見B
    女出門口後隨即自後環抱，也知於B女掙脫後趁隙逃逸，並
    邊跑邊將短褲穿上，或於證人陳亞宏外出察看時趁隙逃逸，
    有上開本院勘驗筆錄、監視器錄影光碟及監視器畫面截圖在
    卷可稽，足見被告於犯罪事實二、三之行為時亦意識清晰、
    手腳伶俐，並能以強暴方式遂行其猥褻行為，難認被告於施
    用毒品後有影響被告行為時之事實認知、是非判斷能力，被
    告確有強制猥褻及公然猥褻之故意甚明，故被告上開所辯，
    不足採信。綜上，被告上開犯行，事證明確，應依法論科。
參、論罪科刑：
一、所犯罪名：
  ㈠刑法所處罰之違反意願猥褻罪、乘機猥褻罪，係指姦淫以外
    ，基於滿足性慾之主觀犯意，以違反被害人意願、乘被害人
    不能或不知抗拒之方法所為，揆其外觀，依一般社會通念，
    咸認足以誘起、滿足、發洩人之性慾，而使被害人感到嫌惡
    或恐懼之一切行為而言(最高法院103年度台上字第4527號判
    決意旨參照）；又刑法第224條所稱「其他違反其意願之方
    法」，係指該條所列舉之強暴、脅迫、恐嚇、催眠術以外，
    其他一切違反被害人意願，妨害被害人意思自由之方法而言
    ，不以類似於所列舉之強暴、脅迫、恐嚇、催眠術等足以壓
    抑被害人性自主決定權之其他強制方法為必要（最高法院10
    2年度台上字第2233號判決意旨參照）。查被告前開親吻A女
    嘴唇並搓揉A女胸部，復將手伸進A女內褲搓揉A女外陰部等
    行為，客觀上足以刺激或滿足性慾，核屬猥褻行為；被告復
    以手壓制A女頭部及身體使之無法動彈，被告係使用有形腕
    力為前開不法行為，並已足以壓抑A女之性自主決定權，揆
    諸前揭判決意旨，應屬強制猥褻無誤。又被告前開裸露生殖
    器而從B女後方以雙手環抱B女，客觀上足以刺激或滿足性慾
    ，屬猥褻行為；且被告不顧B女奮力掙扎及出聲喝止，仍以
    其優勢之身形、力氣，持續將B女環抱，被告係使用有形腕
    力為前開不法行為，並已足以壓抑B女之性自主決定權，揆
    諸前揭判決意旨，亦屬強制猥褻。
  ㈡刑法所謂「公然」，係指不特定人或多數人得以共見共聞之
    狀態（最高法院18年上字第338 號判決意旨可參）。另所謂
    「猥褻」，係指姦淫以外有關風化之一切色慾行為而言（最
    高法院27年上字第558 號判決意旨足資參照）。查被告在B
    女住處外裸露生殖器，該處為任何人皆可隨意自由行經之處
    ，屬不特定人得共見共聞之場所，又被告在該處公然裸露生
    殖器走動，顯有供人觀覽之意圖，且客觀亦足以刺激或滿足
    性慾，足以引起普通一般人羞恥或厭惡感而侵害性的道德感
    情，有礙於社會風化，依現今吾人社會之一般通念，屬猥褻
    之行為。
　㈢是核被告就犯罪事實一所為，係犯刑法第224 條強制猥褻罪
    ，而有刑法第222 條第1 項第7 款之侵入住宅加重處罰情形
    ，應論以刑法第224 條之1 加重強制猥褻罪。就犯罪事實二
    所為，係犯刑法第224 條強制猥褻罪。就犯罪事實三所為，
    係犯刑法第234條第1項之公然猥褻罪（起訴書誤載為刑法第
    235條第1項之公然猥褻罪，應更正）。
二、被告所為親吻A女嘴唇並搓揉A女胸部及外陰部等猥褻犯行，
    均係在密切接近之時間、相同之地點實施，均係侵害同一法
    益，各行為間之獨立性不高，依一般社會健全觀念難以強行
    分割評價，應屬接續犯，僅論以一罪。被告所犯上開3罪間
    ，犯意各別，行為互殊，應分論併罰。
三、審酌被告對A女、B女為上開強制猥褻行為，以遂行自我私慾
    ，所為對於A女、B女之心理及生理影響非輕，又不思自重及
    尊重他人，公然在不特定人得共見共聞之場合為猥褻行為，
    有礙社會風化。再參以被告於本院審理時終知坦承犯行，然
    未與A女、B女達成調解或部分賠償損害等犯後態度。兼衡被
    告本案之犯罪手段、目的、動機，暨其於警詢時自陳國中畢
    業之智識程度、無業、經濟狀況勉持、及告訴人B女於本院
    審理時所表示之量刑意見（本院卷91頁）等一切情狀，分別
    量處如主文所示之刑，並就得易科罰金部分諭知易科罰金之
    折算標準，再就不得易科罰金部分定如主文所示之應執行刑
    。
四、被告為越南籍之外國人，有居留資料查詢資料在卷可考（偵
    卷21至22頁），其在我國境內犯本案加重強制猥褻罪，破壞
    我國治安，經本院判處如主文所示有期徒刑以上刑之宣告，
    其上開所為已嚴重影響我國社會秩序及治安，本院認不宜任
    令被告在我國境內繼續停留，爰依刑法第95條之規定，併諭
    知於刑之執行完畢或赦免後，驅逐出境。
肆、沒收：
　　扣案被告所有之衣服1件、IPhone手機1具、拖鞋1雙等物，
    雖為被告為本案犯行所穿著之物及攜帶之通話工具，惟觀其
    樣式並非特別，復無證據顯示上開物品係被告特別為遂行本
    件犯行所穿或攜帶，尚難認係被告供本案犯罪或預備之物，
    又非違禁物，爰不予宣告沒收。
乙、公訴不受理部分：
一、公訴意旨略以：被告基於侵入住宅之犯意，於111年1月9日4
    時15分許，未經告訴人丁○○同意，無故侵入告訴人位於桃園
    市大園區住處內（地址詳卷），嗣遭告訴人發現後大聲喝止
    ，始逃離現場。因認被告涉犯刑法第306條第1項之侵入住宅
    罪嫌。
二、起訴之程序違背規定者，法院應諭知不受理之判決；不受理
    判決，得不經言詞辯論為之。刑事訴訟法第303條第1款、第
    307條分別定有明文。又刑事訴訟法第303條第3款規定：「
    告訴或請求乃論之罪，未經告訴、請求或其告訴、請求『經
    撤回』或已逾告訴期間者」，其中所謂「告訴經撤回」，係
    指檢察官根據合法之告訴而起訴，於訴訟繫屬後，法院審理
    中撤回告訴者而言，並不包括檢察官提出起訴書於法院前業
    已撤回告訴之情形在內，此觀刑事訴訟法第303條第3款之用
    語與刑事訴訟法第252條第5款之規定：「告訴或請求乃論之
    罪，其告訴或請求『已經撤回』或已逾告訴期間者」，採用「
    已經撤回告訴」之用語有所不同自明（臺灣高等法院89年庭
    長法律問題研討會研討結果參照）。　　
三、經查：公訴意旨認被告此部分所為係犯刑法第306條第1項之
    侵入住宅罪，依同法第308條第1項規定屬告訴乃論之罪。檢
    察官於111年3月10日就本案偵查終結並對被告提起公訴，於
    111年3月18日繫屬本院，惟告訴人丁○○早於111年3月2日偵
    訊時即當庭撤回對被告之告訴等情，有起訴書、臺灣桃園地
    方檢察署111年3月18日丙○維玉111偵7936字第1119031336號
    函暨其上之本院收文戳章、111年3月2日偵訊筆錄在卷可稽
    ，揆諸前揭規定及研討結果意旨，本案起訴欠缺告訴之訴訟
    條件，起訴之程序違背規定，依刑事訴訟法第303條第1款規
    定，不經言詞辯論，逕為諭知不受理判決。
據上論斷，應依刑事訴訟法第299條第1項前段、第303條第1款、
第307條，判決如主文。
本案經檢察官乙○○提起公訴，檢察官凌于琇到庭執行職務。　
中　　華　　民　　國　　111 　年　　11　　月　　 4　　日
                  刑事第十一庭  審判長法  官  潘政宏
                                      法  官  翁健剛
                                      法  官  林育駿
以上正本證明與原本無異。
如不服本判決應於收受判決後20日內向本院提出上訴書狀，並應
敘述具體理由。其未敘述上訴理由者，應於上訴期間屆滿後20日
內向本院補提理由書(均須按他造當事人之人數附繕本)「切勿逕
送上級法院」。 
        　　　　　　　　　　　　　　　書記官　翁珮華
中　　華　　民　　國　　111 　年　　11　　月　　7 　　日
附錄本案論罪科刑法條：
中華民國刑法第224條
（強制猥褻罪）
對於男女以強暴、脅迫、恐嚇、催眠術或其他違反其意願之方法
，而為猥褻之行為者，處6月以上5年以下有期徒刑。
中華民國刑法第224條之1
（加重強制猥褻罪）
犯前條之罪而有第222條第1項各款情形之一者，處3年以上10年
以下有期徒刑。
中華民國刑法第222條
犯前條之罪而有下列情形之一者，處7年以上有期徒刑：
一、二人以上共同犯之。
二、對未滿十四歲之男女犯之。
三、對精神、身體障礙或其他心智缺陷之人犯之。
四、以藥劑犯之。
五、對被害人施以凌虐。
六、利用駕駛供公眾或不特定人運輸之交通工具之機會犯之。
七、侵入住宅或有人居住之建築物、船艦或隱匿其內犯之。
八、攜帶兇器犯之。
九、對被害人為照相、錄音、錄影或散布、播送該影像、聲音、
    電磁紀錄。
前項之未遂犯罰之。
中華民國刑法第234條
意圖供人觀覽，公然為猥褻之行為者，處1年以下有期徒刑、拘
役或9千元以下罰金。
意圖營利犯前項之罪者，處2年以下有期徒刑、拘役或科或併科3
萬元以下罰金。